---
title: "Análise Attack I e Attack II"
author: "Tiago Matos"
date: "`r Sys.Date()`"
output:
  html_document:
    df_print: paged
    css: Estilo/style.css
  word_document: default
  pdf_document: default
---

<h2>Análise dos Dados</h2>

As análises realizadas a partir dos instrumentos Attack I e Attack II visaram compreender as relações entre barreiras de acesso aos serviços de saúde e o desfecho clínico do número de ataques no período de estudo. O software utilizado foi o R Studio versão 2024.04.2 de livre distribuição.

A primeira parte do trabalho consistiu em analisar o desfecho do número de ataques e sua relação com as barreiras de acesso que incluíram acesso a exames, medicamentos, atenção primária, internações e transporte. Os estudos Attack I e Attack II foram analisados separadamente. A análise inferencial foi feita, quando possível, para comparar a média entre os dois grupos analisados: com barreira <i>versus</i> sem barreira. O teste realizado foi o t de student e o nível de significância para o trabalho foi de p \< 0,05.

Os dados omissos foram considerados como "não" para todas as perguntas "sim/não" sobre as barreiras de acesso. Caso algum destes campos fosse respondido como "sim" foi considerado com tendo barreira de acesso. Ao final de cada grupo de estudo Attack também foi inferido se havia alguma relação entre o número de ataques e os casos em que houve algum tipo de barreira de acesso. Em um segundo momento, foi feita uma junção dos dados dos estudos Attack I e Attack II e feitas novas estatísticas inferenciais, conforme mencionado acima.

```{r setup, include=FALSE}
# Configurações iniciais
knitr::opts_chunk$set(echo = TRUE)

library(readxl)
library(knitr)
library(kableExtra)
library(dplyr)


Sys.getlocale("LC_CTYPE")
Sys.setlocale("LC_CTYPE", "pt_BR.UTF-8")

attack1 <- read_excel("Dados/Dados_Adeanio_Attack_I_27052024.xlsx", sheet = "data")
attack2 <- read_excel("Dados/Dados_Adeanio_Attack_II_27052024.xlsx", sheet = "data")
```

```{r rodar_test_t, echo=F}

# Função para executar o teste t e gerar a tabela
rodar_teste_t <- function(dataset, var_resposta, var_grupo, nome_grupo) {
  # Executa o teste t dentro do tryCatch
  resultado <- tryCatch({
    t.test(as.formula(paste(var_resposta, "~", var_grupo)), data = dataset, na.action = na.omit)
  }, error = function(e) {
    message("Ocorreu um erro no teste t: ", e$message)
    return(NULL) # Retorna NULL em caso de erro
  })
  
  # Verifica se o teste foi executado corretamente
  if (!is.null(resultado)) {
    # Calcula as estatísticas resumidas
    estatisticas <- dataset %>% select(all_of(c(var_resposta, var_grupo))) %>%
      group_by(!!sym(var_grupo)) %>%
      summarise(
        N = n(),
        Média = mean(!!sym(var_resposta), na.rm = TRUE),
        DP = sd(!!sym(var_resposta), na.rm = TRUE),
        t = resultado$statistic,
        GL = resultado$parameter,
        p = formatC(resultado$p.value, format = "e", digits = 2),
        Inferior = resultado$conf.int[1],
        Superior = resultado$conf.int[2]
      )
    
    # print(resultado$p.value)
    # Renomeando e ajustando a variável do grupo
    estatisticas <- estatisticas %>%
      mutate(!!sym(var_grupo) := ifelse(!!sym(var_grupo) == TRUE, "Sim", "Não")) %>%
      rename("Barreira" = !!sym(var_grupo))
    
    # 
    # cabecalho = c(" " = 1, nome_grupo = 8)
    # print(cabecalho)
    # estatisticas %>%
    #   kable(format = "html") %>%
    #   kable_styling(bootstrap_options = c("striped", "hover", "condensed")) %>%
    #   add_header_above(setNames(c(1, 8), c(" ", nome_grupo))) %>%
    #   collapse_rows(columns = 5:9, valign = "middle")
    # Gerando a tabela com kable, agora passando o valor de nome_grupo diretamente
    # estatisticas %>%
    #   kable(format = "html") %>%
    #   kable_styling(bootstrap_options = c("striped", "hover", "condensed")) %>%
    #   add_header_above(setNames(c(1, 8), c(" ", nome_grupo))) %>%
    #   collapse_rows(columns = 5:9, valign = "middle")
    estatisticas %>%
      kbl(caption = nome_grupo, align = "c") %>%
      kable_styling(full_width = F, bootstrap_options = c("striped", "hover", "condensed")) %>%
      kable_classic(html_font = "Times New Roman") %>%
      collapse_rows(columns = 5:9, valign = "middle")
    
  } else {
    message("Teste t não pôde ser executado devido a um erro.")
  }
}

# Exemplo de uso da função
# rodar_teste_t(dataset = attack2, var_resposta = "soma.ataques", var_grupo = "barreira.unica", nome_grupo = "Barreira de acesso a exame?")

```

```{r tratar_coluna_numerica_booleana, echo=F}
tratar_colunas <- function(dataset, colunas) {
  # Itera sobre cada coluna fornecida no vetor 'colunas'
  for (coluna in colunas) {
    # Converte a coluna para numérico
    dataset[[coluna]] <- as.numeric(dataset[[coluna]])
    
    # Substitui valores NA por 0
    dataset[[coluna]] <- ifelse(is.na(dataset[[coluna]]), 0, dataset[[coluna]])
    
    # Substitui valores iguais a 99 por 0
    dataset[[coluna]][dataset[[coluna]] == 99] <- 0
    
    # Substitui valores iguais a 999 por 0
    dataset[[coluna]][dataset[[coluna]] == 999] <- 0
  }
  
  # Retorna o dataset tratado
  return(dataset)
}

tratar_coluna_booleana <- function(dataset, colunas){
  for (coluna in colunas) {
    # dataset[[coluna]][is.na(dataset[[coluna]])] = 0
    dataset[[coluna]] <- lapply(dataset[[coluna]], function(x) ifelse(is.na(x), 0, ifelse(x == "Sim", 1, 0)))
    dataset[[coluna]] <- unlist(dataset[[coluna]])
    # # Converte a coluna para numérico
    dataset[[coluna]] 
    dataset[[coluna]] <- as.numeric(dataset[[coluna]])
    # 
    # # Substitui valores NA por 0
    # dataset[[coluna]] <- ifelse(is.na(dataset[[coluna]]), 0, dataset[[coluna]])
    # 
    # # Substitui valores iguais a 99 por 0
    # dataset[[coluna]][dataset[[coluna]] == 99] <- 0
  }
  
  # Retorna o dataset tratado
  return(dataset)
}
```

```{r criar_coluna, echo=F}
library(dplyr)

# Função para tratar múltiplas colunas e criar um novo campo a partir de uma operação entre elas
tratar_colunas_com_operacao <- function(dataset, colunas, operacao, nome_novo_campo) {
  
  # Verifica se todas as colunas existem no dataset
  if (!all(colunas %in% names(dataset))) {
    stop("Uma ou mais colunas especificadas não existem no dataset.")
  }
  
  # Converte cada coluna para numérico (se necessário)
  dataset[colunas] <- lapply(dataset[colunas], as.numeric)
  
  # Aplica a operação entre as colunas especificadas e cria o novo campo
  dataset[[nome_novo_campo]] <- operacao(dataset[, colunas, drop = FALSE])
  
  # Retorna o dataset modificado com o novo campo
  return(dataset)
}

# Definindo a operação de soma
operacao_soma <- function(data) {
  rowSums(data, na.rm = TRUE)  # Faz a soma de múltiplas colunas em cada linha, ignorando NA
}

# Definindo a operação de multiplicação
operacao_multiplicacao <- function(data) {
  apply(data, 1, prod, na.rm = TRUE)  # Faz a multiplicação de múltiplas colunas em cada linha, ignorando NA
}

operacao_pmax <- function(data) {
  do.call(pmax, c(data, na.rm = TRUE))  # Aplica pmax dinamicamente
}
operacao_pmin <- function(data) {
  do.call(pmin, c(data, na.rm = TRUE))  # Aplica pmax dinamicamente
}

```

### Attack I

```{r head_attack1, echo=F, include=FALSE}

head(attack1)
```

```{r soma_ataques, include=F}
#colunas elegíveis 621, 211, v1 e v2
colunas = c(
  "attack621_v2",
  "attack211_v2"
  )
# colunas = c(
#   "attack621_v2",
#   "attack211_v2"
#   )

attack1 <- tratar_colunas(attack1, colunas)


campo_novo = "soma.ataques"
attack1 <- tratar_colunas_com_operacao(
  dataset = attack1,
  colunas = colunas,
  operacao = operacao_soma,
  nome_novo_campo = campo_novo
)
```

#### Calculando a soma de ataques (Attack I)

<p>Para calcular a relação entre a soma de ataques e as barreiras de acesso foi feita uma tratativa com os dados de ataque considerando os campos attack621 v2, "Número de ataques graves de asma no último ano" e attack211 v2, "Número de ataques graves de asma no último ano". Os resultados foram então somados em uma única variável de soma.</p>

```{r, echo=FALSE, include=F}
attack1$soma.ataques
```

<br>

#### Teste t entre as barreiras de exames e a soma de ataques (Attack I)

Para avaliar a relação entre as barreiras de exame e a soma de ataques foram considerados os campos attack533, "Se precisou de exames no serviço público, teve dificuldade na marcação dos exames?", e attack599, "Você gastou recursos próprios com exames para asma, no último ano?". Destaca-se que não houve significância estatística entre o número de ataques e as barreiras a exames.

```{r, echo=F}
#colunas elegíveis, 533, 599
colunas = c("attack533", "attack599")

attack1 <- tratar_coluna_booleana(attack1, colunas)

attack1 <- tratar_colunas_com_operacao(attack1, colunas, operacao_pmax,nome_novo_campo = "barreira.exame" )
# 
rodar_teste_t(attack1, var_resposta = "soma.ataques", var_grupo = "barreira.exame", nome_grupo = "Alguma barreira de exame?")

```

<br>

#### Teste t entre as barreiras de transporte e a soma de ataques (Attack I)

Para avaliar a relação entre as barreiras de transporte e a soma de ataques foi considerado o campo attack546, "Você já deixou de procurar atendimento médico por falta de dinheiro para o transporte?". Destaca-se que não houve significância estatística entre o número de ataques e as barreiras a transporte.

```{r barreira_transporte_attack1, echo=F}

# attack1$barreira.transporte = attack1$attack546
# attack1$barreira.transporte[is.na(attack1$barreira.transporte) | attack1$barreira.transporte == "Sim"] = 1
# attack1$barreira.transporte[attack1$barreira.transporte == "Não"] = 0
# attack1$barreira.transporte = as.numeric(attack1$barreira.transporte)

#colunas elegíveis, 546
colunas = c("attack546")

attack1 <- tratar_coluna_booleana(attack1, colunas)

attack1 <- tratar_colunas_com_operacao(attack1, colunas, operacao_pmax,nome_novo_campo = "barreira.transporte" )

rodar_teste_t(attack1, var_resposta = "soma.ataques", var_grupo = "barreira.transporte", nome_grupo = "Alguma barreira de transporte?")

```

<br>

#### Teste t entre as barreiras de atenção básica e a soma de ataques (Attack I)

Para a análise das barreiras sobre a atenção básica foram extraídos dados dos campos attack527, "Você teve dificuldade de acesso à rede de atenção básica do SUS, nesta ocasião?" , attack594,"Qual a sua principal forma de utilização de serviços de saúde?", e attack596, "Você utiliza consultas particulares para o tratamento da asma?". Não houve significância estatística.

```{r, echo=F}
#VERIFICANDO BARREIRAS RELACIONADAS A ATENÇÃO BÁSICA
# attack1$barreira.atencao = attack1$attack527
# attack1$barreira.atencao[attack1$barreira.atencao == "Sim"] = 1
# attack1$barreira.atencao[is.na(attack1$barreira.atencao)] = 0
# attack1$barreira.atencao[attack1$barreira.atencao == "Não"] = 0
# attack1$barreira.atencao[attack1$barreira.atencao == "NA"] = 0
# attack1$barreira.atencao = as.numeric(attack1$barreira.atencao)
#colunas elegíveis, 527

# attack1$attack529
attack1$attack594[attack1$attack594 == "Consulta Particular"] = "Sim"
attack1$attack594[attack1$attack594 == "Plano de saúde"] = "Sim"
attack1$attack594[attack1$attack594 == "Plano de saúde"] = "Sim"
attack1$attack594[attack1$attack594 == "SUS"] = "Não"


colunas = c("attack527", "attack596", "attack594")

attack1 <- tratar_coluna_booleana(attack1, colunas)

attack1 <- tratar_colunas_com_operacao(attack1, colunas, operacao_pmax, nome_novo_campo = "barreira.atencao" )


rodar_teste_t(attack1, var_resposta = "soma.ataques", var_grupo = "barreira.atencao", nome_grupo = "Alguma barreira de atenção?")
```

<br>

#### Teste t entre as barreiras de medicamentos e a soma de ataques (Attack I

Para avaliar a relação entre as barreiras de transporte e a soma de ataques foi considerado o campo attack601, "Você gastou recursos próprios com medicamentos para a asma, no último ano?". Destaca-se que não houve significância estatística entre o número de ataques e as barreiras aos medicamentos. Foi observado que houve significância estatística entre as médias dos dois grupos.

```{r, echo=F}
#VERIFICANDO BARREIRAS RELACIONADAS A MEDICAMENTOS
attack1$barreira.medicamento = attack1$attack601
attack1$barreira.medicamento[attack1$barreira.medicamento == "Sim"] = 1
attack1$barreira.medicamento[attack1$barreira.medicamento == "Não"] = 0
attack1$barreira.medicamento[is.na(attack1$barreira.medicamento)] = 0
attack1$barreira.medicamento = as.numeric(attack1$barreira.medicamento)
attack1$barreira.medicamento[attack1$barreira.medicamento == "NA"] = 0
attack1$barreira.medicamento = as.numeric(attack1$barreira.medicamento)

rodar_teste_t(attack1, var_resposta = "soma.ataques", var_grupo = "barreira.medicamento", nome_grupo = "Alguma barreira de medicamento?")

```

<br>

#### Teste t entre as barreiras de internação e a soma de ataques (Attack I)

Para avaliar a relação entre as barreiras de transporte e a soma de ataques foi considerado o campo attack929, "Você gastou recursos com internação em consequência da asma no último ano?". Não houve significância estatística na diferença entre as médias nesse caso.

```{r, echo=F}

attack1$barreira.internacao = attack1$attack929

attack1$barreira.internacao[attack1$barreira.internacao == "Sim"] = 1

attack1$barreira.internacao[attack1$barreira.internacao == "Não"] = 0

attack1$barreira.internacao[attack1$barreira.internacao == "NA"] = 0

attack1$barreira.internacao[is.na(attack1$barreira.internacao)] = 0
attack1$barreira.internacao = as.numeric(attack1$barreira.internacao)

rodar_teste_t(attack1, var_resposta = "soma.ataques", var_grupo = "barreira.internacao", nome_grupo = "Alguma barreira de internação?")

```

<br>

#### Barreiras únicas (Attack I)

Como mencionando, foi feita análise entre os casos em que houve pelo menos uma barreira de acesso e o número de ataques. Observa-se que houve significância estatística entre ter pelo menos uma barreira de acesso e o número de ataques.

```{r, echo=F}
#COMPARANDO OS CASOS EM QUE HOUVE PELO MENOS UMA BERREIRA DE ACESSO
attack1$barreira.unica = ifelse(attack1$barreira.exame == 1 , 1, 0)
attack1$barreira.unica = ifelse(attack1$barreira.unica == 1 | attack1$barreira.transporte == 1 , 1, 0)
attack1$barreira.unica = ifelse(attack1$barreira.unica == 1 | attack1$barreira.atencao == 1 , 1, 0)
attack1$barreira.unica = ifelse(attack1$barreira.unica == 1 | attack1$barreira.medicamento == 1 , 1, 0)
attack1$barreira.unica = ifelse(attack1$barreira.unica == 1 | attack1$barreira.internacao == 1 , 1, 0)

rodar_teste_t(attack1, var_resposta = "soma.ataques", var_grupo = "barreira.unica", nome_grupo = "Alguma barreira?")

```

<br>

### Attack II

```{r, echo=F, include = F}

head(attack2)

```

#### Calculando a soma de ataques (Attack II)

Para calcular a relação entre a soma de ataques e as barreiras de acesso foi feito uma tratativa com os dados de ataque considerando os campos num_ataques, "Se sim, quantos ataques de asma desde a última visita/CT?" e num_crises, "Se sim, quantas crises de asma desde a última visita/CT?". Os resultados foram então somados em uma única variável de soma.

```{r, echo=F}

# colunas = c(
#   "attack1044",
#   "attack0177",
#   
#   )
colunas = c(
  "num_ataques",
  "num_crises"
  )

attack2 <- tratar_colunas(attack2, colunas)


campo_novo = "soma.ataques"
attack2 <- tratar_colunas_com_operacao(
  dataset = attack2,
  colunas = colunas,
  operacao = operacao_soma,
  nome_novo_campo = campo_novo
)
```

<br>

#### Teste t entre as barreiras de atenção básica e a soma de ataques (Attack2)

Para avaliar a relação entre as barreiras da atenção básica e a soma de ataques foi considerado o campo attack0643_v3, "Você teve dificuldade de acesso à rede de atenção básica do SUS, nesta ocasião?", e o campo attack1067 com as respostas 1, 2, 3, 4 que foram computadas como "sim", "Se não você está em acompanhamento regular para tratamento da asma em algum serviço?, justifique", "Foi até a USF/UBS, mas não conseguiu agendar uma consulta", "Foi até o HEOM, mas não conseguiu agendar uma consulta", "Foi até uma policlínica/multicentro do SUS, mas não conseguiu agendar uma consulta ". Houve significância estatística para esse variável.

```{r, echo=F}
#Barreira Atenção Básica

colunas = c(
  "attack0643_v3",
  "attack1067___1",
  "attack1067___2",
  "attack1067___3",
  "attack1067___4"
  )

attack2 <- tratar_coluna_booleana(attack2, colunas)

attack2 <- tratar_colunas_com_operacao(attack2, colunas, operacao_pmax, nome_novo_campo = "barreira.atencao" )

# attack1$barreira.atencao

rodar_teste_t(attack2, var_resposta = "soma.ataques", var_grupo = "barreira.atencao", nome_grupo = "Alguma barreira de atenção?")
```

<br>

#### Teste t entre as barreiras de medicamentos e a soma de ataques (Attack2)

Para avaliar a relação entre as barreiras de medicamentos e a soma de ataques foi considerado o campo attack0681 e attack0681_v2, "Você teve alguma dificuldade em adquirir este medicamento?". Não houve significância estatística na diferença entre as médias nesse caso.

```{r echo=F}
#Barreira Medicamento
attack2$attack0681 <- lapply(attack2$attack0681, function(x) ifelse(is.na(x), 0, ifelse(x == "Sim", 1, 0)))
attack2$attack0681 <- unlist(attack2$attack0681)
# unlist(attack2$attack0681)
# attack2$attack0681

attack2$attack0681_v2 <- lapply(attack2$attack0681_v2, function(x) ifelse(is.na(x), 0, ifelse(x == "Sim", 1, 0)))
attack2$attack0681_v2 <- unlist(attack2$attack0681_v2)
# unlist(attack2$attack0681_v2)
# attack2$attack0681_v2

attack2$barreira.medicamento <- pmax(attack2$attack0681 , attack2$attack0681_v2)
# attack2$barreira.medicamento

rodar_teste_t(attack2, var_resposta = "soma.ataques", var_grupo = "barreira.medicamento", nome_grupo = "Alguma barreira de medicamentos?")

```

<br>

#### Teste t entre as barreiras de transporte e a soma de ataques (Attack2)

Para avaliar a relação entre as barreiras de transportes e a soma de ataques foi considerado o campo attack0662, "Você já deixou de procurar atendimento médico por falta de dinheiro para o transporte?". Houve significância estatística para esta variável.

```{r, echo=F}
#Barreira Transporte
# attack2$attack0662
attack2$attack0662 <- lapply(attack2$attack0662, function(x) ifelse(is.na(x), 0, ifelse(x == "Sim", 1, 0)))
attack2$attack0662 <- unlist(attack2$attack0662)
# unlist(attack2$attack0662)
# attack2$attack0662

attack2$barreira.transporte <- attack2$attack0662
# attack2$barreira.transporte

rodar_teste_t(attack2, var_resposta = "soma.ataques", var_grupo = "barreira.transporte", nome_grupo = "Alguma barreira de transporte?")

```

<br>

#### Teste t entre as barreiras de exames e a soma de ataques (Attack2)

Para avaliar a relação entre as barreiras de transporte e a soma de ataques foi considerado o campo attack0649_v2, "Se precisou de exames no serviço público, teve dificuldade na marcação dos exames?". Não houve significância estatítica na diferença entre as médias nesse caso.

```{r, echo=F}
#Barreira Exame
# attack2$attack0649
attack2$attack0649 <- lapply(attack2$attack0649, function(x) ifelse(is.na(x), 0, ifelse(x == "Sim", 1, 0)))
attack2$attack0649 <- unlist(attack2$attack0649)
attack2$attack0649[attack2$exames_sim == "Não"] = 1
attack2$attack0649[attack2$exames_sim == "0"] = 1
attack2$attack0649[attack2$exames_sim_v2 == "Não"] = 1
attack2$attack0649[attack2$exames_sim == "0"] = 1
# attack2$attack0649


attack2$barreira.exame <- attack2$attack0649
# attack2$barreira.exame

rodar_teste_t(attack2, var_resposta = "soma.ataques", var_grupo = "barreira.exame", nome_grupo = "Alguma barreira de exame?")

```

#### Barreiras únicas (Attack 2)

Como mencionando, foi feita análise entre os casos em que houve pelo menos uma barreira de acesso e o número de ataques. Houve significância estatística neste caso. Ou seja, existe uma relaçao entre pelo menos uma barreira de acesso e o número de ataques.

```{r, echo=F}
#Barreira Única
attack2$barreira.unica <- pmax(attack2$barreira.atencao, attack2$barreira.exame, attack2$barreira.transporte, attack2$barreira.medicamento)
# attack2$barreira.unica

rodar_teste_t(attack2, var_resposta = "soma.ataques", var_grupo = "barreira.unica", nome_grupo = "Alguma barreira?")


```

Em síntese, os testes t realizados compararam médias dos desfechos clínicos em função das barreiras reportadas. No Attack I,  houve significância estatística na relação entre barreiras de medicamentos e os desfechos clínicos. No Attack II, a única diferença significativa foi observada na relação entre dificuldades de transporte e visitas ambulatoriais, com um efeito pequeno (d de Cohen \< 0,20).

<br>

## Attack I e Attack II

Por fim, foi feita uma junção das instâncias entre os resultados do Attack I e II com os resultados demosntrados como a seguir.

```{r, echo=F, include=F}
attack = attack1 %>% select(soma.ataques, barreira.atencao, barreira.exame, barreira.internacao, barreira.transporte, barreira.medicamento, barreira.unica)

attack2_to_bind = attack2 %>% select(soma.ataques, barreira.atencao, barreira.exame, barreira.transporte, barreira.medicamento, barreira.unica)

attack2_to_bind$barreira.internacao = 0
attack2_to_bind

attack = rbind(attack, attack2_to_bind)
attack$barreira.exame = as.numeric(attack$barreira.exame)
attack
```

```{r, echo=F}
boxplot(attack1$soma.ataques, attack2$soma.ataques, names = c("Attack I", "Attack II"), main = "Comparativo do número de ataques entre os estudos Attack I e Attack II", ylab = "Número de ataques")
```

Ao realizar o test t para comparar as médias dos dois grupos observou-se que a hipótese nula é rejeitada e as médias são iguais estatisticamente.  

<br>

```{r, echo=F}
# Dados dos dois grupos
media1 <- mean(attack1$soma.ataques)       # Média do Grupo 1
media2 <- mean(attack2$soma.ataques)    # Média do Grupo 2
sd1 <- sd(attack1$soma.ataques)            # Desvio padrão do Grupo 1
sd2 <- sd(attack2$soma.ataques)         # Desvio padrão do Grupo 2
n1 <- length(attack1$soma.ataques)            # Tamanho amostral do Grupo 1
n2 <- length(attack2$soma.ataques)           # Tamanho amostral do Grupo 2

# Cálculo do valor t
t_value <- (media1 - media2) / sqrt((sd1^2 / n1) + (sd2^2 / n2))

# Cálculo dos graus de liberdade ajustados (Welch)
df <- ((sd1^2 / n1) + (sd2^2 / n2))^2 /
      (((sd1^2 / n1)^2) / (n1 - 1) + ((sd2^2 / n2)^2) / (n2 - 1))

# Cálculo do p-valor (bicaudal)
p_value <- 2 * pt(-abs(t_value), df)

# Resultados
cat("t =", round(t_value, 4), "\n")
cat("Graus de liberdade =", round(df, 2), "\n")
cat("p-valor =", formatC(p_value, format = "e", digits = 2), "\n")
```
Os resultados dos testes são apresentados abaixo:

```{r, echo=F}
rodar_teste_t(dataset = attack, var_resposta = "soma.ataques", var_grupo = "barreira.exame", nome_grupo = "Barreira de acesso a exame?")
```

```{r, echo=F}
rodar_teste_t(dataset = attack, var_resposta = "soma.ataques", var_grupo = "barreira.transporte", nome_grupo = "Barreira de acesso a transporte?")
```

```{r, echo=F}
rodar_teste_t(dataset = attack, var_resposta = "soma.ataques", var_grupo = "barreira.medicamento", nome_grupo = "Barreira de acesso a medicamento?")
```

```{r, echo=F}
rodar_teste_t(dataset = attack, var_resposta = "soma.ataques", var_grupo = "barreira.atencao", nome_grupo = "Barreira de acesso a atenção básica?")
```

```{r, echo=F}
rodar_teste_t(dataset = attack, var_resposta = "soma.ataques", var_grupo = "barreira.unica", nome_grupo = "Teve alguma barreira de acesso?")

```

### Conclusão

Para a análise de ambos os estudos em conjunto foi verificado que houve maior significância estatística entre as barreiras de transporte e acesso aos medicamentos. Destaca-se que o fato de ter pelo menos uma barreira de acesso também teve significância com relação ao número de ataques. Este achado demonstra uma possível adição de barreiras ao número de ataques de um modo geral.
