---
title: "Título do Relatório"
author: "Tiago Matos"
date: "`r Sys.Date()`"
output:
  html_document:
    df_print: paged
---

# Introdução

Escrever sobre introdução

# Análise de Dados

Nesta seção, você pode carregar e analisar seus dados.

```{r setup, include=FALSE}
# Configurações iniciais
knitr::opts_chunk$set(echo = TRUE)

library(readxl)
library(knitr)
library(kableExtra)
library(dplyr) 

Sys.getlocale("LC_CTYPE")
Sys.setlocale("LC_CTYPE", "pt_BR.UTF-8")

attack1 <- read_excel("Dados/Dados_Adeanio_Attack_I_27052024.xlsx", sheet = "data")
attack2 <- read_excel("Dados/Dados_Adeanio_Attack_II_27052024.xlsx", sheet = "data")
```

```{r rodar_test_t, echo=F}
library(dplyr)
library(knitr)
library(kableExtra)

# Função para executar o teste t e gerar a tabela
rodar_teste_t <- function(dataset, var_resposta, var_grupo, nome_grupo) {
  # Executa o teste t dentro do tryCatch
  resultado <- tryCatch({
    t.test(as.formula(paste(var_resposta, "~", var_grupo)), data = dataset, na.action = na.omit)
  }, error = function(e) {
    message("Ocorreu um erro no teste t: ", e$message)
    return(NULL) # Retorna NULL em caso de erro
  })
  
  # Verifica se o teste foi executado corretamente
  if (!is.null(resultado)) {
    # Calcula as estatísticas resumidas
    estatisticas <- dataset %>% select(all_of(c(var_resposta, var_grupo))) %>%
      group_by(!!sym(var_grupo)) %>%
      summarise(
        N = n(),
        Média = mean(!!sym(var_resposta), na.rm = TRUE),
        DP = sd(!!sym(var_resposta), na.rm = TRUE),
        t = resultado$statistic,
        GL = resultado$parameter,
        p = resultado$p.value,
        Inferior = resultado$conf.int[1],
        Superior = resultado$conf.int[2]
      )
    
    # Renomeando e ajustando a variável do grupo
    estatisticas <- estatisticas %>%
      mutate(!!sym(var_grupo) := ifelse(!!sym(var_grupo) == TRUE, "Sim", "Não")) %>%
      rename("Barreira" = !!sym(var_grupo))
    
    # 
    # cabecalho = c(" " = 1, nome_grupo = 8)
    # print(cabecalho)
    
    # Gerando a tabela com kable, agora passando o valor de nome_grupo diretamente
    estatisticas %>%
      kable(format = "html") %>%
      kable_styling(bootstrap_options = c("striped", "hover", "condensed")) %>%
      add_header_above(setNames(c(1, 8), c(" ", nome_grupo))) %>%
      collapse_rows(columns = 5:9, valign = "middle")
    
  } else {
    message("Teste t não pôde ser executado devido a um erro.")
  }
}

# Exemplo de uso da função
# rodar_teste_t(dataset = attack2, var_resposta = "soma.ataques", var_grupo = "barreira.unica", nome_grupo = "Barreira de acesso a algum exame?")

```

```{r tratar_coluna_numerica_booleana, echo=F}
tratar_colunas <- function(dataset, colunas) {
  # Itera sobre cada coluna fornecida no vetor 'colunas'
  for (coluna in colunas) {
    # Converte a coluna para numérico
    dataset[[coluna]] <- as.numeric(dataset[[coluna]])
    
    # Substitui valores NA por 0
    dataset[[coluna]] <- ifelse(is.na(dataset[[coluna]]), 0, dataset[[coluna]])
    
    # Substitui valores iguais a 99 por 0
    dataset[[coluna]][dataset[[coluna]] == 99] <- 0
  }
  
  # Retorna o dataset tratado
  return(dataset)
}

tratar_coluna_booleana <- function(dataset, colunas){
  for (coluna in colunas) {
    # dataset[[coluna]][is.na(dataset[[coluna]])] = 0
    dataset[[coluna]] <- lapply(dataset[[coluna]], function(x) ifelse(is.na(x), 0, ifelse(x == "Sim", 1, 0)))
    dataset[[coluna]] <- unlist(dataset[[coluna]])
    # # Converte a coluna para numérico
    dataset[[coluna]] 
    dataset[[coluna]] <- as.numeric(dataset[[coluna]])
    # 
    # # Substitui valores NA por 0
    # dataset[[coluna]] <- ifelse(is.na(dataset[[coluna]]), 0, dataset[[coluna]])
    # 
    # # Substitui valores iguais a 99 por 0
    # dataset[[coluna]][dataset[[coluna]] == 99] <- 0
  }
  
  # Retorna o dataset tratado
  return(dataset)
}
```

```{r criar_coluna, echo=F}
library(dplyr)

# Função para tratar múltiplas colunas e criar um novo campo a partir de uma operação entre elas
tratar_colunas_com_operacao <- function(dataset, colunas, operacao, nome_novo_campo) {
  
  # Verifica se todas as colunas existem no dataset
  if (!all(colunas %in% names(dataset))) {
    stop("Uma ou mais colunas especificadas não existem no dataset.")
  }
  
  # Converte cada coluna para numérico (se necessário)
  dataset[colunas] <- lapply(dataset[colunas], as.numeric)
  
  # Aplica a operação entre as colunas especificadas e cria o novo campo
  dataset[[nome_novo_campo]] <- operacao(dataset[, colunas, drop = FALSE])
  
  # Retorna o dataset modificado com o novo campo
  return(dataset)
}

# Definindo a operação de soma
operacao_soma <- function(data) {
  rowSums(data, na.rm = TRUE)  # Faz a soma de múltiplas colunas em cada linha, ignorando NA
}

# Definindo a operação de multiplicação
operacao_multiplicacao <- function(data) {
  apply(data, 1, prod, na.rm = TRUE)  # Faz a multiplicação de múltiplas colunas em cada linha, ignorando NA
}

operacao_pmax <- function(data) {
  do.call(pmax, c(data, na.rm = TRUE))  # Aplica pmax dinamicamente
}
operacao_pmin <- function(data) {
  do.call(pmin, c(data, na.rm = TRUE))  # Aplica pmax dinamicamente
}

# # Dataset de exemplo
# df <- data.frame(
#   campo1 = c(1, 2, 3),
#   campo2 = c(4, 5, 6),
#   campo3 = c(7, 8, 9)
# )
# 
# # Usando a função para somar campo1 e campo2 e criar um novo campo 'soma_campo1_campo2'
# df_novo <- tratar_colunas_com_operacao(
#   dataset = df,
#   colunas = c("campo1", "campo2"),
#   operacao = operacao_soma,
#   nome_novo_campo = "soma_campo1_campo2"
# )
# 
# print(df_novo)
# 
# # Usando a função para multiplicar campo1, campo2 e campo3 e criar um novo campo 'multiplicacao_campo1_campo2_campo3'
# df_novo <- tratar_colunas_com_operacao(
#   dataset = df,
#   colunas = c("campo1", "campo2", "campo3"),
#   operacao = operacao_soma,
#   nome_novo_campo = "multiplicacao_campo1_campo2_campo3"
# )
# 
# print(df_novo)

```


## Attack1
```{r head_attack1}

head(attack1)
```

```{r soma_ataques, include=F}
#colunas elegíveis 621, 211, v1 e v2
colunas = c(
  "attack621_v2", 
  "attack211_v2", 
  "attack621", 
  "attack211"
  )
attack1 <- tratar_colunas(attack1, colunas)


campo_novo = "soma.ataques"
attack1 <- tratar_colunas_com_operacao(
  dataset = attack1,
  colunas = colunas,
  operacao = operacao_soma,
  nome_novo_campo = campo_novo
)
```


## Calculando a soma de ataques (Attack1)

Para calcular a relação entre a soma de ataques e as barreiras de acesso foi feito uma tratativa com os dados de soma de ataque considerando os campos attack621_v2 e attack211_v2 para realizar a soma do total de ataques.Os dados faltantes foram considerados como 0 para fins de soma.
```{r, echo=FALSE}
attack1$soma.ataques
```



## Teste t entre as barreiras de exames e a soma de ataques (Attack1)

Para avaliar a relação entre as barreiras de exame e a soma de ataques foram considerados os campos attack533 e attack599 considerando a seguinte estrutura lógica:

* Caso algum destes campos fosse respondido como sim foi considerado com tendo barreira para exames.
Os resultados seguem abaixo:
```{r, echo=F}
#colunas elegíveis, 533, 599
colunas = c("attack533", "attack599")

attack1 <- tratar_coluna_booleana(attack1, colunas)

attack1 <- tratar_colunas_com_operacao(attack1, colunas, operacao_pmax,nome_novo_campo = "barreira.exame" )

rodar_teste_t(attack1, var_resposta = "soma.ataques", var_grupo = "barreira.exame", nome_grupo = "Alguma barreira de exame?")

```

Destaca-se que não houve significância estatística entre o número de ataques e as barreiras a exames

## Teste t entre as barreiras de transporte e a soma de ataques (Attack1)
Para avaliar a relação entre as barreiras de transporte e a soma de ataques foi considerado o campo attack546. Os dados omissos foram considerados com não.

Os resultados seguem abaixo:
```{r barreira_transporte_attack1, echo=F}

# attack1$barreira.transporte = attack1$attack546
# attack1$barreira.transporte[is.na(attack1$barreira.transporte) | attack1$barreira.transporte == "Sim"] = 1
# attack1$barreira.transporte[attack1$barreira.transporte == "Não"] = 0
# attack1$barreira.transporte = as.numeric(attack1$barreira.transporte)

#colunas elegíveis, 546
colunas = c("attack546")

attack1 <- tratar_coluna_booleana(attack1, colunas)

attack1 <- tratar_colunas_com_operacao(attack1, colunas, operacao_pmax,nome_novo_campo = "barreira.transporte" )

rodar_teste_t(attack1, var_resposta = "soma.ataques", var_grupo = "barreira.transporte", nome_grupo = "Alguma barreira de transporte?")

```

Destaca-se que não houve significância estatística entre o número de ataques e as barreiras a transporte

## Teste t entre as barreiras de atenção básica e a soma de ataques (Attack1)

Não houve quantidade suficiente de observações sobre as barreiras relacionadas à atenção básica que permitissem realizar uma análise estatítica.
```{r, echo=F}
#VERIFICANDO BARREIRAS RELACIONADAS A ATENÇÃO BÁSICA
# attack1$barreira.atencao = attack1$attack527
# attack1$barreira.atencao[attack1$barreira.atencao == "Sim"] = 1
# attack1$barreira.atencao[is.na(attack1$barreira.atencao)] = 0
# attack1$barreira.atencao[attack1$barreira.atencao == "Não"] = 0
# attack1$barreira.atencao[attack1$barreira.atencao == "NA"] = 0
# attack1$barreira.atencao = as.numeric(attack1$barreira.atencao)
#colunas elegíveis, 527

attack1$attack529

colunas = c("attack527", "atack526")

attack1 <- tratar_coluna_booleana(attack1, colunas)

attack1 <- tratar_colunas_com_operacao(attack1, colunas, operacao_pmax, nome_novo_campo = "barreira.atencao" )

attack1$barreira.atencao

rodar_teste_t(attack1, var_resposta = "soma.ataques", var_grupo = "barreira.atencao", nome_grupo = "Alguma barreira de atenção?")
```

## Teste t entre as barreiras de medicamentos e a soma de ataques (Attack1)

```{r, echo=F}
#VERIFICANDO BARREIRAS RELACIONADAS A MEDICAMENTOS
attack1$barreira.medicamento = attack1$attack601
attack1$barreira.medicamento[attack1$barreira.medicamento == "Sim"] = 1
attack1$barreira.medicamento[attack1$barreira.medicamento == "Não"] = 0
attack1$barreira.medicamento[is.na(attack1$barreira.medicamento)] = 0
attack1$barreira.medicamento = as.numeric(attack1$barreira.medicamento)
attack1$barreira.medicamento[attack1$barreira.medicamento == "NA"] = 0
attack1$barreira.medicamento = as.numeric(attack1$barreira.medicamento)

rodar_teste_t(attack1, var_resposta = "soma.ataques", var_grupo = "barreira.medicamento", nome_grupo = "Alguma barreira de medicamento?")

```

## Teste t entre as barreiras de internação e a soma de ataques (Attack1)
```{r, echo=F}

attack1$barreira.internacao = attack1$attack929

attack1$barreira.internacao[attack1$barreira.internacao == "Sim"] = 1

attack1$barreira.internacao[attack1$barreira.internacao == "Não"] = 0

attack1$barreira.internacao[attack1$barreira.internacao == "NA"] = 0

attack1$barreira.internacao[is.na(attack1$barreira.internacao)] = 0
attack1$barreira.internacao = as.numeric(attack1$barreira.internacao)



rodar_teste_t(attack1, var_resposta = "soma.ataques", var_grupo = "barreira.internacao", nome_grupo = "Alguma barreira de internação?")

```
## Barreiras unicas (Attack I)

```{r, echo=F}
#COMPARANDO OS CASOS EM QUE HOUVE PELO MENOS UMA BERREIRA DE ACESSO
attack1$barreira.unica = ifelse(attack1$barreira.exame == 1 , 1, 0)
attack1$barreira.unica = ifelse(attack1$barreira.unica == 1 | attack1$barreira.transporte == 1 , 1, 0)
attack1$barreira.unica = ifelse(attack1$barreira.unica == 1 | attack1$barreira.atencao == 1 , 1, 0)
attack1$barreira.unica = ifelse(attack1$barreira.unica == 1 | attack1$barreira.medicamento == 1 , 1, 0)
attack1$barreira.unica = ifelse(attack1$barreira.unica == 1 | attack1$barreira.internacao == 1 , 1, 0)

rodar_teste_t(attack1, var_resposta = "soma.ataques", var_grupo = "barreira.unica", nome_grupo = "Alguma barreira?")

```


## Attack2
```{r, echo=F}

head(attack2)

```

## Calculando a soma de ataques (Attack2)

```{r, echo=F}
#Contando o número de ataques
# attack2$attack0173 <- as.numeric
attack2$attack0173 <- as.numeric(attack2$attack0173)
attack2$attack0173 <- ifelse(is.na(attack2$attack0173), 0, attack2$attack0173)
attack2$attack0173[attack2$attack0173 == 999] = 0
# attack2$attack0174
# 
# attack2$attack0174 <- as.numeric(attack2$attack0174)
# attack2$attack0174 <- ifelse(is.na(attack2$attack0174), 0, attack2$attack0174)
# attack2$attack0174[attack2$attack0174 == 999] = 0
# 
# attack2$attack0573 <- as.numeric(attack2$attack0573)
# attack2$attack0573 <- ifelse(is.na(attack2$attack0573), 0, attack2$attack0573)
# attack2$attack0573[attack2$attack0573 == 999] = 0
# 
# attack2$attack0176 <- as.numeric(attack2$attack0176)
# attack2$attack0176 <- ifelse(is.na(attack2$attack0176), 0, attack2$attack0176)
# attack2$attack0176[attack2$attack0176 == 999 | attack2$attack0176 == 99] = 0

# attack2$attack0177 <- as.numeric(attack2$attack0177)
# attack2$attack0177 <- ifelse(is.na(attack2$attack0177), 0, attack2$attack0177)
# attack2$attack0177[attack2$attack0177 == 999] = 0

# attack2$soma.ataques <- attack2$attack0173 + attack2$attack0174 + attack2$attack0176  + attack2$attack0573

# attack2$soma.ataques <- attack2$attack0173
attack2$soma.ataques <- attack2$attack0173

# attack2$maximo.ataques <- pmax(attack2$attack0173 , attack2$attack0174 , attack2$attack0176 , attack2$attack0177 , attack2$attack0573)
# attack2$maximo.ataques

attack2$soma.ataques
```


## Teste t entre as barreiras de atenção básica e a soma de ataques (Attack2)

```{r, echo=F}
#Barreira Atenção Básica
attack2$attack0643_v3 <- lapply(attack2$attack0643_v3, function(x) ifelse(is.na(x), 0, ifelse(x == "Sim", 1, 0)))
attack2$attack0643_v3 <- unlist(attack2$attack0643_v3)
# unlist(attack2$attack0643_v3)


attack2$barreira.atencao = attack2$attack0643_v3
rodar_teste_t(attack2, var_resposta = "soma.ataques", var_grupo = "barreira.atencao", nome_grupo = "Alguma barreira de atenção primária?")
```

## Teste t entre as barreiras de medicamentos e a soma de ataques (Attack2)

```{r echo=F}
#Barreira Medicamento
attack2$attack0681 <- lapply(attack2$attack0681, function(x) ifelse(is.na(x), 0, ifelse(x == "Sim", 1, 0)))
attack2$attack0681 <- unlist(attack2$attack0681)
# unlist(attack2$attack0681)
# attack2$attack0681

attack2$attack0681_v2 <- lapply(attack2$attack0681_v2, function(x) ifelse(is.na(x), 0, ifelse(x == "Sim", 1, 0)))
attack2$attack0681_v2 <- unlist(attack2$attack0681_v2)
# unlist(attack2$attack0681_v2)
# attack2$attack0681_v2

attack2$barreira.medicamento <- pmax(attack2$attack0681 , attack2$attack0681_v2)
# attack2$barreira.medicamento

rodar_teste_t(attack2, var_resposta = "soma.ataques", var_grupo = "barreira.medicamento", nome_grupo = "Alguma barreira de medicamentos?")

```

## Teste t entre as barreiras de transporte e a soma de ataques (Attack2)
```{r, echo=F}
#Barreira Transporte
# attack2$attack0662
attack2$attack0662 <- lapply(attack2$attack0662, function(x) ifelse(is.na(x), 0, ifelse(x == "Sim", 1, 0)))
attack2$attack0662 <- unlist(attack2$attack0662)
# unlist(attack2$attack0662)
# attack2$attack0662

attack2$barreira.transporte <- attack2$attack0662
# attack2$barreira.transporte

rodar_teste_t(attack2, var_resposta = "soma.ataques", var_grupo = "barreira.transporte", nome_grupo = "Alguma barreira de transporte?")

```

## Teste t entre as barreiras de exames e a soma de ataques (Attack2)

```{r, echo=F}
#Barreira Exame
# attack2$attack0649
attack2$attack0649 <- lapply(attack2$attack0649, function(x) ifelse(is.na(x), 0, ifelse(x == "Sim", 1, 0)))
attack2$attack0649 <- unlist(attack2$attack0649)
attack2$attack0649[attack2$exames_sim == "Não"] = 1
attack2$attack0649[attack2$exames_sim_v2 == "Não"] = 1
# attack2$attack0649

attack2$barreira.exame <- attack2$attack0649
# attack2$barreira.exame

rodar_teste_t(attack2, var_resposta = "soma.ataques", var_grupo = "barreira.exame", nome_grupo = "Alguma barreira de exame?")

```

## Testando barreiras únicas (Attack 2)

```{r, echo=F}
#Barreira Única
attack2$barreira.unica <- pmax(attack2$barreira.atencao, attack2$barreira.exame, attack2$barreira.transporte, attack2$barreira.medicamento)
# attack2$barreira.unica

rodar_teste_t(attack2, var_resposta = "soma.ataques", var_grupo = "barreira.unica", nome_grupo = "Alguma barreira?")


```


# Attack I + Attack 2


```{r, echo=F}
attack = attack1 %>% select(soma.ataques, barreira.atencao, barreira.exame, barreira.internacao, barreira.transporte, barreira.medicamento, barreira.unica)

attack2_to_bind = attack2 %>% select(soma.ataques, barreira.atencao, barreira.exame, barreira.transporte, barreira.medicamento, barreira.unica)

attack2_to_bind$barreira.internacao = 0
attack2_to_bind

attack = rbind(attack, attack2_to_bind)
attack$barreira.exame = as.numeric(attack$barreira.exame)
attack
```




## Attack I e Attack II
```{r, echo=F}
rodar_teste_t(dataset = attack, var_resposta = "soma.ataques", var_grupo = "barreira.exame", nome_grupo = "Barreira de acesso a algum exame?")
```


```{r, echo=F}
rodar_teste_t(dataset = attack, var_resposta = "soma.ataques", var_grupo = "barreira.transporte", nome_grupo = "Barreira de acesso a transporte?")
```


```{r, echo=F}
rodar_teste_t(dataset = attack, var_resposta = "soma.ataques", var_grupo = "barreira.medicamento", nome_grupo = "Barreira de acesso a medicamento?")
```


```{r, echo=F}
rodar_teste_t(dataset = attack, var_resposta = "soma.ataques", var_grupo = "barreira.atencao", nome_grupo = "Barreira de acesso a atenção básica?")
```


```{r, echo=F}
rodar_teste_t(dataset = attack, var_resposta = "soma.ataques", var_grupo = "barreira.unica", nome_grupo = "Teve alguma barreira de acesso?")

```

